【裁判字號】    89,上訴,272
【裁判日期】    890518
【裁判案由】    妨害公務
【裁判全文】
臺灣高等法院臺南分院刑事判決          八十九年度上訴字第二七二號      Ｇ
      上  訴  人
      即  被  告  丙  ○  ○
      選任辯護人  蘇  正  信  律師
右上訴人因妨害公務案件，不服臺灣台南地方法院八十八年度訴字第八一三號中華民
國八十九年一月十二日第一審判決（起訴案號：臺灣台南地方法院檢察署八十八年度
偵字第一三九二號），提起上訴，本院判決如左：
      主      文
原判決撤銷。
丙○○無罪。
      理      由
一、公訴意旨如起訴書所載（如附件）。
二、訊之上訴人即被告丙○○（即顧陸章）堅決否認有隱匿筆錄妨害公務犯行，辯稱
    是日伊非值班，亦非備勤，同事見伊為原住民即對伊說這案子由伊受理，伊為了
    解來龍去脈與告訴人乙○○聊天，勸鄭銘身為人子不要告自己父親。伊也打電話
    給乙○○父親鄭水來，鄭水來表示乙○○神經有問題，不要理會，會自己處理。
    原欲一同服巡邏勤務之帶班同事甲○○以為伊要制作筆錄伊等可免除巡邏勤務
    ，即在工作紀錄簿上記載「處理民眾鄭水來前往同光公司滋擾，並請被害人乙○○到所制作筆錄」等文句，其實是日伊自二樓宿舍下來，乙○○已坐在伊位置上
    ，且是日並未來制作筆錄等語。
三、公訴人認被告犯有妨害公務罪嫌無非以乙○○之指訴及工作紀錄上記載「‧‧‧
    並請被害人乙○○到所制作筆錄」為其論據。
四、經查是日係由證人即警員甲○○準備帶班巡邏（丙○○同班巡邏），依習慣，工
    作紀錄簿皆由帶班人填載，因見被告與乙○○談話，以為丙○○欲為乙○○制作
    筆錄，可免除伊等巡邏勤務，故於工作紀錄簿記載「‧‧‧並請被害人乙○○到
    所制作筆錄」，而紀錄人欄甲○○、丙○○姓名，均由甲○○簽名等情，並據證
    人甲○○分別於原審及本院證述綦詳，並有工作紀錄簿影本可稽。而證人即乙○○之父鄭水來於本院亦證稱伊兒子已告伊多次，伊兒子頭腦受剌激，患有精神分
    裂症（庭呈診斷書閱後依請求發還）是日派出所有打電話給伊，伊告以伊兒子頭
    腦不好，伊自己來處理語，又告訴人乙○○犯有精神方面疾病，亦有私立高雄醫
    學大學附設中和紀念醫院八十九年三月廿二日函附病歷表為憑。則被告於乙○○
    之父鄭水來告以告訴人腦筋有問題，會自行處理，要被告不必理會，而被告規勸
    告訴人勿告自己父親，致未制作筆錄並不違反常情，上開工作紀錄簿上關於請乙○○來所制作筆錄之記載既係出於帶班巡邏警員甲○○之誤解並代簽被告姓名，
    且未親自目睹被告制作筆錄業如前述，應認不能證明被告有隱匿筆錄犯行。此外
    亦查無何積極事證足認被告有製作乙○○筆錄後予以隱匿之不法犯行應認不能證
    明被告犯罪。
五、原審未及詳究遽為科刑之判決即有未洽，被告上訴否認犯罪，為有理由，自應予
    撤銷改判，為無罪之諭知。
據上論結，應依刑事訴訟法第三百六十九條第一項前段、第三百六十四條、第三百零
一條第一項，判決如主文。
本件經檢察官楊秀美到庭執行職務。
中    華    民    國      八十九      年      五      月      十八      日
                                  臺灣高等法院臺南分院刑事第二庭
                                      審判長法官  游    明    仁
                                            法官  林    永    茂
                                            法官  蘇    重    信
右正本證明與原本無異。
如不服本判決，應於判決送達後十日內向本院提出上訴狀，其未敘述理由者並應於提
出上訴狀後十日內向本院補提理由書（應附繕本)。
                                      法院書記官  李    珍    鳳
中    華    民    國      八十九      年      五      月      十九      日


司法院資訊處製作；財團法人民間司法改革基金會備份。
